# 设定提存计划的披露金额中包括代缴代扣那部分吗

提问人：曼珠沙华望月 时间：2018-01-29 14:26:01
一般企业代扣代缴放入工薪，还要把这部分分出短期福利和设定提存计划吗

回答人：chenyiwei
不包括。代扣代缴的职工负担部分，已经在“工资和奖金”明细项目中披露过并计入成本费用了。